【裁判字號】    88,訴,99
【裁判日期】    890410
【裁判案由】    妨害自由等
【裁判全文】
臺灣彰化地方法院刑事判決                            八十八年度訴字第九九號
    公  訴  人  臺灣彰化地方法院檢察署檢察官
    被      告  乙○○
右列被告因妨害自由等案件，經檢察官提起公訴（八十七年度偵字第四０二一號），
本院判決如左：
        主  文
乙○○以非法方法，剝奪人之行動自由，處拘役拾日。緩刑貳年。
        事  實
一、乙○○與其前妻甲○○在離婚前已感情失和甚久，甲○○離家住居於外，於民國
    （下同）八十六年七月二十九日下午二時三十分許，甲○○至彰化縣彰化市○○
    路二一九巷六十八號乙○○住處探望二人所生之小孩後欲離去時，乙○○為阻止
    甲○○離去，竟以抱、拉甲○○之身體，施不法腕力之非法方法不令甲○○離去
    ，剝奪甲○○之行動自由，且嗣見甲○○仍掙欲離去時，為賡續其阻止之目的，
    以其母所購家用之小鋼刀一把割傷甲○○之腳部，致甲○○受有下肢裂傷等傷害
    （傷害部分已經撤回告訴）。嗣因鄰居規勸，甲○○才得以離去報警，由警查獲
    ，並扣得前開小鋼刀一把。
二、案經甲○○訴請彰化縣警察局彰化分局報請台灣彰化地方法院檢察署檢察官偵查
    起訴。
        理  由
一、訊據被告乙○○，對於前開時、地以抱、拉方式不讓甲○○離去之情供承無諱，
    惟辯稱，是因小孩要媽媽，且伊要甲○○把離家原因說清楚，才不讓甲○○離去
    云云。經查，被害人甲○○因被告之行為，行動自由遭受剝奪，已據被害人指述
    明確，且揆諸證人即鄰居丙○○證述，其係聽到爭吵聲，出來看到被告與甲○○
    在水溝邊爭吵，乙○○有打甲○○，甲○○叫其救他，被告未說何話，後來有人
    勸架，甲○○到其屋內，被告則離去，甲○○小腿有受傷等語，益徵被告當時確
    有非法剝奪被害人行動自由之實，所辯無解其罪責，復有被害人之診斷證明書一
    紙在卷及小鋼刀一把扣案可憑，事證明確，被告犯行堪予認定。
二、核被告所為係犯刑法第三百零二條第一項之罪。爰審酌被告之品性、犯罪之動機
    係因夫妻失和，一時氣憤而為，所生之危害及被害人甲○○已表示願原諒被告不
    再追究等一切情狀，量處如主文所示之刑。又查被告前未曾受有期徒刑以上刑之
    宣告，有台灣彰化地方法院檢察署刑案資料查註紀錄表與台灣高等法院被告全國
    前案紀錄表在卷可稽，現已與被害人離婚，經此教訓，當知警惕後往，無再犯之
    虞，因認本件宣告刑，以暫不執行為適當，併宣告緩刑二年，以勵自新。扣案小
    鋼刀一把，係被告之母所有，復非違禁物，無據宣告沒收，併此敘明。
三、按告訴乃論之罪，告訴人於第一審辯論終結前得撤回其告訴，又告訴經撤回者，
    應諭知不受理之判決，刑事訴訟法第二百三十八條第一項、第三百零三條第三款
    定有明文。公訴意旨另略以：被告於前揭時、地為達剝奪被害人行動自由之目的
    ，持扣案小鋼刀割被害人之雙腳，使被害人受有兩側下肢裂傷等傷害，因認被告
    另犯刑法第二百七十七條第一項傷害罪嫌，依同法第二百八十七條前段，須告訴
    乃論。茲據告訴人甲○○具狀暨當庭撤回告訴，有聲請狀及筆錄可憑，揆諸首揭
    意旨，本應諭知不受理之判決，惟因此部分，核與前開被告所犯之妨害自由罪間
    ，具手段、目的之牽連犯一罪關係，爰不另為不受理判決之諭知。公訴人認此傷
    害部分，與被告所犯妨害自由罪犯意各別，應分論並罰，所見容有誤會，附此敘
    明。
據上論斷，應依刑事訴訟法第二百九十九條第一項前段，刑法第三百零二條第一項、
第七十四條第一款、罰金罰鍰提高標準條例第一條前段，判決如主文。
中      華      民      國      八十九      年      四      月    十    日
                                        臺灣彰化地方法院刑事第三庭
                                            法      官  洪  榮  謙
右正本證明與原本無異。
如不服本判決，應於判決送達後十日內向本院提出上訴狀( 須附繕本 )。
告訴人或被害人對於判決如有不服具備理由請求檢察官上訴者，其上訴期間之計算係
以檢察官收受判決正本之日期為準。
                                            法院書記官  梁  高  賓
中      華      民      國      八十九      年      四      月    十四  日
刑法第三百零二條
私行拘禁或以其他非法方法，剝奪人之行動自由者，處五年以下有期徒刑、拘役或三
百元以下罰金。
因而致人於死者，處無期徒刑或七年以上有期徒刑，致重傷者，處三年以上十年以下
有期徒刑。
第一項之未遂犯罰之。


司法院資訊處製作；財團法人民間司法改革基金會備份。
